臺灣高等法院高雄分院刑事判決
110年度原交上易字第3號
上  訴  人  
即  被  告  楊國憲



選任辯護人  陳秉宏律師
            黃郁雯律師 
上列上訴人因公共危險案件，不服臺灣高雄地方法院110年度審
原交易字第6號，中華民國110年8月24日第一審判決（起訴案號
：臺灣高雄地方檢察署110年度偵字第1218號），提起上訴，本
院判決如下：
    主  文
上訴駁回。
    事  實
一、楊國憲於民國109年12月31日12時許，在高雄市前鎮區中華
    五路與復興三路口工地內飲用酒類後，明知吐氣所含酒精濃
    度已達每公升0.25毫克以上者不得駕駛動力交通工具，仍基
    於不能安全駕駛動力交通工具犯意，於同日17時30分許，駕
    駛車牌號碼0000-00號自用小客車行駛於一般道路，嗣於同
    日17時52分許，行經高雄市前鎮區鎮海路欲左轉翠亨北路時
    ，不慎與許Ｏ文所騎乘之電動機車發生碰撞（過失傷害部分
    ，業經檢察官為不起訴處分確定），經警到場處理，並於同
    日18時16分許對楊國憲施以吐氣酒精濃度檢測，測得其吐氣
    所含酒精濃度達每公升0.33毫克。
二、案經高雄市政府警察局前鎮分局報告臺灣高雄地方檢察署檢
    察官偵查起訴。
    理  由
壹、證據能力：
    本判決所引用屬於傳聞證據之部分，均已依法踐行調查證據
    程序，且檢察官、被告及辯護人於本院審理時均明示同意有
    證據能力，審酌該等證據作成時情況，並無違法取證之瑕疵
    ，且無顯不可信之情形，以之作為證據應屬適當，依刑事訴
    訟法第159條之5第1項規定均有證據能力。
貳、實體部分：
一、上開事實，業據上訴人即被告楊國憲於警偵、原審及本院審
    理時均坦承不諱，核與證人許如文於警詢及偵訊之證述大致
    相符，並有酒精測定紀錄表、呼氣酒精測試器檢定合格證書
    、高雄市政府警察局舉發違反道路交通管理事件通知單影本
    、道路交通事故現場圖、道路交通事故調查報告表㈠㈡-1、道
    路交通事故談話紀錄表及現場照片等證據資料在卷可稽，足
    認被告任意性自白與事實相符，堪予採信。綜上，本件事證
    明確，被告上開犯行洵堪認定，應依法論科。
二、論罪：
　　核被告所為，係犯刑法第185條之3第1項第1款之不能安全駕
    駛動力交通工具罪。
三、上訴論斷：
㈠、原審認被告罪證明確，因而適用刑法第185條之3第1項第1  
    款、第41條第1項前段及第42條第3項規定，並審酌被告無視
    其他交通使用者及自己人身安全與財產法益，應予非難，惟
    考量其坦承犯行之犯後態度，兼衡被告智識程度為國中畢業
    、從事臨時工、月薪約新臺幣（下同）2萬元、為家中經濟
    支柱、需扶養年邁父母之生活狀況，及其犯罪動機、手段、
    品行等一切情狀，量處有期徒刑6月，併科罰金4萬元，並諭
    知有期徒刑如易科罰金、 罰金如易服勞役，均以1,000元折
    算1日。另考量被告本件乃第6次酒駕，可見被告未能記取教
    訓，率爾再犯，不知悔改，尚難期待本次可藉由刑罰宣告，
    暫不執行，而策其自新，故不予宣告緩刑。經核原判決認事
    用法，核無不合，量刑亦已斟酌刑法第57條各款所列情狀，
    而未逾越法定範圍，亦未濫用其職權，應屬適當。
㈡、被告上訴意旨略以：其願意支付公庫10萬元，請求准予附條
    件宣告緩刑云云。惟按：刑之量定，乃法律賦予法院自由裁
    量之事項，倘於科刑時已以行為人之責任為基礎，並斟酌刑
    法第57條所列各款事項，而未逾越法定刑度，即難謂違法。
    本件被告之前已有5次酒駕公共危險犯行，並曾經法院判處
    有期徒刑6月在案，此有臺灣高等法院被告前案紀錄表在卷
    可憑，詎被告經法院多次判刑並執行完畢後，仍不知警惕、
    悔改，貿然無照上路，再為本件酒駕犯行而肇事，且係6犯
    ，可知被告並未從前案中記取教訓，一再犯案，漠視自己及
    其他參與交通往來之不特定人之生命、身體及財產安全，量
    刑本不宜輕，原判決本於審判所得心證資料，斟酌刑法第57
    條各款情形，量處有期徒刑6月、併科罰金4萬元，並敘明不
    予宣告緩刑之具體事由，衡情並無不當（按：法定刑為2年
    以下有期徒刑，得併科20萬元以下罰金，且公訴檢察官於原
    審亦當庭表示「本件不宜判緩刑」等語，見原審卷第89頁）
    。上訴意旨核係置原判決之論敘於不顧，就原審量刑之職權
    行使，徒憑己見指摘原判決不當，其上訴並無理由，應予駁
    回。
據上論結，應依刑事訴訟法第368條，判決如主文。
本案經檢察官廖偉程提起公訴，檢察官曾靖雅到庭執行職務。
中　　華　　民　　國　　111 　年　　1 　　月　　11　　日
                  刑事第五庭    審判長法  官  簡志瑩
                                      法  官  陳美燕
                                      法  官  唐照明
以上正本證明與原本無異。
不得再上訴。
中　　華　　民　　國　　111 　年　　1 　　月　　11　　日
                                      書記官  梁雅華
附錄本判決論罪科刑法條：
刑法第185條之3第1項第1款
駕駛動力交通工具而有下列情形之一者，處2年以下有期徒刑，
得併科20萬元以下罰金：
一、吐氣所含酒精濃度達每公升零點二五毫克或血液中酒精濃度
達百分之零點零五以上。